【裁判字號】    92,簡上,183
【裁判日期】    921031
【裁判案由】    毀損
【裁判全文】
臺灣桃園地方法院刑事判決                        九十二年度簡上字第一八三號
    上  訴  人
    即  被  告  甲○○
右列上訴人因毀損案件，不服臺灣桃園地方法院中壢簡易庭九十二年度壢簡字第一七
八號，中華民國九十二年二月二十六日第一審判決（聲請簡易判決處刑案號：臺灣桃
園地方法院檢察署檢察官九十一年度偵字第二二四０三號），提起上訴，本院管轄之
第二審地方法院合議庭判決如左：
    主  文
上訴駁回。
甲○○緩刑貳年。
    事  實
一、甲○○與乙○○原係男女朋友，於民國九十一年十一月十二日晚上十一時四十分
    許，在桃園縣楊梅鎮○○○路○段八二巷八號六樓乙○○住處，二人因細故發生
    爭執，甲○○竟以毀壞乙○○財物之犯意，砸毀乙○○所有之茶壺及茶盤各一個
    （約值新台幣四千五百元），足以生損害於乙○○。
二、案經乙○○訴由桃園縣警察局楊梅分局報告臺灣桃園地方法院檢察署檢察官偵查
聲請簡易判決處刑。
    理  由
一、右揭事實，訊據上訴人即被告甲○○坦承不諱，核與告訴人乙○○於警訊、偵查
    中指訴情節相符，並有現場照片四幀在卷可稽，事證明確。至於被告辯稱：已與
    告訴人和解，並經告訴人具狀撤回告訴云云。然查，本件偵查及第一審案卷，並
    無告訴人之撤回告訴書狀附卷，被告亦未能提出本院或台灣桃園地方法院檢察署
    收受當事人遞狀時所掣發之收狀條以供查驗是否確曾呈遞撤回告訴狀。次經本院
    以電話向承辦本案之桃園地方法院檢察署平股書記官查詢有無收受告訴人之撤回
    告訴狀，亦為該書記官答覆沒有，有本院電話紀錄附卷可稽，是並無證據得以證
    明告訴人已於第一審辯論終結前撤回其告訴，被告就此所辯，不足為憑，其犯行
    事證既明，訴追條件亦告完備，自應依法論科。
二、核被告所為係犯刑法第三百五十四條之毀損罪，原審以被告罪證明確適用刑法第
    三百五十四條、第四十二條第二項、罰金罰鍰提高標準條例第一條前段、第二條
    ，量處罰金貳千元，如易服勞役以參佰元折算壹日，經核其認事用法尚無違誤，
    量刑亦屬適當，被告提起上訴執詞已與告訴人和解，並經告訴人撤回告訴，指摘
    原判決不當，求予撤銷改判，為無理由，應予駁回。
三、被告前未曾受有期徒刑以上刑之宣告，此有臺灣桃園地方法院檢察署刑案資料查
    註紀錄表及台灣高等法院被告全國前案紀錄表各一紙附卷可憑，其因一時衝動偶
    罹刑典，其經此教訓，當知惕勉而無再犯之虞，本院認所宣告之刑，以暫不執行
    為適當，併依法諭知緩刑二年，以勵自新。
據上論斷，應依刑事訴訟法第四百五十五條之一第三項、第三百六十八條，刑法第七
十四條第一款，判決如主文。
本案經檢察官魏雯祈到庭執行職務
中      華      民      國      九十二      年      十    月   三十一   日
                                      臺灣桃園地方法院刑事第一庭
                                          審判長法  官   吳 爭 奇
                                                法  官   黃 梅 淑
                                                法  官   潘 政 宏
右正本證明與原本無異。
不得上訴。
                                                書記官   王 月 香
中        華        民        國    九十二    年    十一    月    四    日


司法院資訊處製作；財團法人民間司法改革基金會備份。
